臺灣苗栗地方法院刑事判決
111年度訴字第309號
公  訴  人  臺灣苗栗地方檢察署檢察官
被      告  宋坤發


指定辯護人  本院公設辯護人  蔡文亮 
上列被告因違反毒品危害防制條例案件，經檢察官提起公訴 （1
11年度毒偵字第683號），又被告於準備程序中就被訴事實為有
罪之陳述，經本院合議庭裁定由受命法官獨任行簡式審判程序後
，檢察官聲請改依協商程序而為判決，本院判決如下：
    主  文
宋坤發施用第一級毒品，處有期徒刑陸月，如易科罰金，以新臺
幣壹仟元折算壹日。扣案之第一級毒品海洛因壹包（含包裝袋壹
個，驗餘淨重零點貳伍參捌公克）沒收銷燬之。又施用第二級毒
品，處有期徒刑貳月，如易科罰金，以新臺幣壹仟元折算壹日。
應執行有期徒刑柒月，如易科罰金，以新臺幣壹仟元折算壹日。
    犯罪事實及理由
一、本件犯罪事實、證據及應適用之法條，除犯罪事實欄一、㈡
    「於111年4月13日13時20分為警採尿前回溯96小時內之某時
    ，在臺灣地區不詳地點，以不詳方式」更正為「於111年4月
    12日晚上，在苗栗縣○○鎮○○里○○0號住處，以將甲基安非他
    命置於玻璃球內燒烤後吸食所生煙霧方式」、證據部分補充
    「被告宋坤發於本院審理中之自白」；應適用之法條部分補
    充「其施用第二級毒品前持有之低度行為，為施用之高度行
    為所吸收，不另論罪」，餘均引用起訴書之記載（如附件）
    。
二、本件經檢察官與被告於審判外達成協商之合意，且被告已認
    罪。經查，上開協商合意並無刑事訴訟法第455條之4第1項
    所列情形之一，檢察官聲請改依協商程序而為判決，本院爰
    不經言詞辯論，於協商合意範圍內為協商判決，合予敘明。
三、應適用之法條：刑事訴訟法第455條之2第1項、第455條之4
    第2項、第455條之8、第454條第2項（依刑事判決精簡原則
    僅記載程序法條）。
四、附記事項：
　㈠起訴書固記載被告有強盜、傷害、施用毒品之前科紀錄及依
    法加重其刑等情，惟參照最高法院111年度台上大字第5660
    號裁定意旨，檢察官於審理過程尚未能提出足以證明被告構
    成累犯事實及應加重之事項等相關資料，且未具體指出證明
    方法，本院爰不就此不利被告之事項為職權調查。
　㈡扣案之白色粉末1包，經衛生福利部草屯療養院檢驗後呈海洛
    因成分，有該院草療鑑字第1110400371號鑑驗書、現場照片
    等件在卷可佐（見毒偵卷第55頁、本院卷第45頁），應依毒
    品危害防制條例第18條第1項前段規定，宣告沒收銷燬之。
    而盛裝上開海洛因之外包裝袋1個，係防止毒品裸露、逸出
    、潮濕，便於持有，其上所沾附之毒品依現今鑑驗技術仍會
    殘留微量毒品而無法將之完全析離，應整體視之為毒品，亦
    應依毒品危害防制條例第18條第1項前段規定，宣告沒收銷
    燬之。
　㈢被告施用毒品所使用之工具香菸、玻璃球，未扣案，又非違
    禁物，且於日常生活容易再取得，欠缺犯罪預防之有效性，
    堪認無刑法上之重要性，復無積極證據足認現尚存在，亦無
    必予沒收之必要，爰不宣告沒收。
五、本判決除有刑事訴訟法第455條之4第1項第1款、第2款、第4
    款、第6款、第7款所定情形之一，或違反同條第2項規定者
    外，不得上訴。如有前述例外得上訴之情形，又不服本件判
    決，得自判決送達後20日內，向本院提出上訴書狀併附理由
    ，上訴於第二審法院。
六、本案經檢察官呂宜臻提起公訴、檢察官彭郁清到庭執行職務
    。
中　　華　　民　　國　　111 　年　　7 　　月　　15　　日
                  刑事第三庭  法　官　許文棋
以上正本證明與原本無異。
 　　                     　　書記官　陳彥宏
中　　華　　民　　國　　111 　年　　7 　　月　　15　　日
附錄本案論罪科刑法條：
毒品危害防制條例第10條
施用第一級毒品者，處 6 月以上 5 年以下有期徒刑。
施用第二級毒品者，處 3 年以下有期徒刑。　　
附件：
臺灣苗栗地方檢察署檢察官起訴書
                                    111年度毒偵字第683號
　　被　　　告　宋坤發　
上列被告因違反毒品危害防制條例案件，已經偵查終結，認應提
起公訴，茲將犯罪事實及證據並所犯法條分敘如下：
　　　　犯罪事實
一、宋坤發前因強盜、傷害、施用毒品等案件，經臺灣苗栗地方
    法院判決判處有期徒刑7年、1年、4月、4月確定，並經法院裁
    定合併應執行有期徒刑8年8月確定，於民國108年10月22日縮短
    刑期執行完畢出監。再因施用毒品案件，經依法院裁定送觀
    察、勒戒後，因認無繼續施用毒品之傾向，於110年10月7日執
    行完畢出所，並由本署檢察官以110年度毒偵緝字第127號為不起
    訴處分確定。詎其仍不知悔改，於前開觀察、勒戒執行完畢後3
    年內，基於施用第一級毒品海洛因及第二級毒品甲基安非他命
    之犯意，分別：㈠於111年4月13日9時許，在苗栗縣○○鎮○○里
    ○○0號住處，以將海洛因捲入香菸點燃吸食之方式，施用海
    洛因1次；㈡於111年4月13日13時20分為警採尿前回溯96小時
    內之某時，在臺灣地區不詳地點，以不詳方式，施用甲基安
    非他命1次。嗣於111年4月13日10時54分許，為警持臺灣苗
    栗地方法院核發之搜索票至其上開住處執行搜索，當場扣得
    海洛因1包（含袋重0.50公克），經其同意採尿送驗，結果
    呈嗎啡、安非他命、甲基安非他命陽性反應，而查悉上情。
二、案經苗栗縣警察局竹南分局報告偵辦。
　　　　證據並所犯法條
一、證據清單及待證事實：
編號 證　據　名　稱 待　證　事　實 (一) 被告宋坤發於警詢及偵訊中中之供述 坦承上揭施用第一級毒品海洛因犯行。 (二) 1.欣生生物科技股份有限公司濫用藥物尿液檢驗報告（原樣編號：Z000000000000）1份 2.苗栗縣警察局竹南分局偵辦毒品案件尿液鑑驗代碼對照表、應受尿液採驗人採驗作業管制登記簿、採尿同意書各1份 證明被告於111年4月13日13時20分許，親自排放之尿液經送驗結果呈嗎啡、安非他命、甲基安非他命陽性反應，足認被告確有如犯罪事實欄所載施用第一級毒品海洛因、第二級毒品甲基安非他命之事實。 (三) 扣案之海洛因1包（含袋重0.50公克）、苗栗縣警察局竹南分局搜索扣押筆錄、扣押物品目錄表、毒品初步鑑驗報告單、現場照片等 證明被告上揭施用毒品之事實。 
二、核被告所為，係犯毒品危害防制條例第10條第1項之施用第
    一級毒品及同條第2項之施用第二級毒品等罪嫌。其持有第
    一級毒品海洛因之低度行為，應為施用之高度行為所吸收，
    請不另論罪。被告所犯上開2罪間，犯意各別，行為互殊，
    請予分論併罰。又被告於前案受有期徒刑之執行完畢後，5
    年以內故意再犯本案有期徒刑以上之罪，為累犯，依被告本
    案所犯情節，因累犯加重其最低本刑，尚無司法院釋字第77
    5號解釋所謂加重最低本刑致生行為人所受之刑罰超過其所
    應負擔罪責之情形，請依刑法第47條第1項規定加重其刑。
    至扣案海洛因1包，請依毒品危害防制條例第18條第1項前段
    規定宣告沒收銷燬之。
三、依毒品危害防制條例第23條第2項、刑事訴訟法第251條第1
    項提起公訴。
　  此　致
臺灣苗栗地方法院
中　　華　　民　　國　 111　　年　　5 　　月　　24　　日
　　　　　　　　　　　　　　　檢　察　官  呂宜臻
本件證明與原本無異　
中　　華　　民　　國　 111　　年　　5   　月    31    日
                              書  記  官  鄒霈靈